# 关于建造合同形成的存货计提资产减值损失

提问人：mi199011 时间：2013-08-19 15:47:23

回答人：chenyiwei
1 、这与建造合同在资产负债表上的列示方式有关。建造合同的期末余额是按照“工程施工”和“工程结算”两个科目的余额相抵，如净余额在借方则列报为存货，净余额在贷方则列报为预收款项。所以建造合同发生减值损失时，也应相应确认为存货跌价准备。 2 、要注意减值准备的“转回”和“转销”的区别。转回和转销在一般情况下还是较容易区别的（以对应的资产是否实际处置为判断标准），但在建造合同的完工百分比法下，建造合同成本是逐步结转为营业成本的，因此转回和转销对建造合同而言可能难以合理区分，此时就按照简化处理原则均调整营业成本了。

回答人：chenyiwei
主要考虑是：由于建造合同的完工进度（收入确认进度）和结算进度有差异是很常见的情况，很多情况下结算进度慢于完工进度，即对于已经完成的部分工作量相对应的合同价款尚未到结算的时间，此时尚不存在一项无条件地向业主方收款的权利，如果就这部分未开票应收款项向业主方函证，业主方通常不会给予确认，因此这虽然是一项资产，但不符合确认为应收款项的条件，所以习惯上在“存货”项目中列报。

提问人：hcl1986 时间：2013-08-20 20:27:07
陈版，对于工程施工大于工程结算的时候能否这样理解呢，把工程施工分成两部分看，一部分是与工程结算相等，这部分的含义是已结算部分的成本和毛利（其中工程施工-合同成本明细科目类似工商业企业的已销产品的销售成本，其中工程施工-合同毛利类似确认的产品毛利）；另一部分为工程施工减去工程结算的差额，这部分的含义按建造合同的完工进度中未结算部分，这部分类似于工商企业已入库未销售产品的库存成本，所以期末工程施工大于工程结算的金额（即第二部分）作为存货。

回答人：chenyiwei
也可以。

提问人：wanlei0127 时间：2015-12-02 11:32:46
陈版主，求教，如果工程结算大于工程施工，在报表上预收账款中列示，但是项目预计将发生损失并计提了存货跌价准备，那么在报表附注中工程施工与工程结算差额合并成预收账款了，但是有个存货跌价准备，存货中工程施工没金额但是有个存货跌价准备，会形成负数，这个怎么处理？

回答人：chenyiwei
这个问题最近也在重新考虑。如果参照金融资产、金融负债抵销列报的原则来看，即使是同一个合同，其工程施工和工程结算可能也是不符合抵销列报条件的。如果不抵销列报，就没有这个问题了。